【裁判字號】    98,易,403
【裁判日期】    980824
【裁判案由】    竊盜
【裁判全文】
臺灣高雄地方法院刑事判決              98年度易字第403號
公  訴  人  臺灣高雄地方法院檢察署檢察官
被      告  丑○○
選任辯護人  黃廷維律師
            吳永發律師
被      告  子○○
選任辯護人  黃振銘律師
上列被告等因竊盜案件，經檢察官提起公訴（96年度偵字第3576
4號 、97年度偵字第32759 號），本院判決如下：
    主  文
丑○○共同犯竊盜罪，肆拾陸罪，各處有期徒刑貳月，如易科罰
金，均以新臺幣壹仟元折算壹日。應執行有期徒刑貳年，如易科
罰金，均以新臺幣壹仟元折算壹日。
子○○共同犯竊盜罪，肆拾陸罪，各處有期徒刑月，如易科罰
金，均以新臺幣壹仟元折算壹日。應執行有期徒刑貳年陸月，如
易科罰金，均以新臺幣壹仟元折算壹日。
    事  實
一、丑○○受僱於址設高雄市楠梓區加工出口區○○路10號之恩
    智浦半導體股份有限公司（下稱恩智浦公司）擔任技術督導
    工作，竟與從事以收購廢五金為業之子○○，於附表編號1
    至43所示時間，分別基於意圖為自己不法所有之犯意聯絡，
    推由丑○○趁無人注意之際，進入恩智浦公司2-3 級次級品
    處理區，各徒手竊取恩智浦公司所有之行動電話積體電路FM
    -RADIO之晶體次級品（下稱次級晶體）43次得逞，並均在回
    家中藏放，合計共竊得次級晶體384,277 片，丑○○並將其
    中200 片次級晶體交與子○○，以轉手銷售牟利。復於附表
    編號44至46所示時間，再分別基於意圖為自己不法所有之犯
    意聯絡，以相同手法，由丑○○進入上開2-3 級次級品處理
    區，徒手竊取數量不詳之次級晶體3 次得逞，此3 次共計竊
    得次級晶體89,447片，嗣於96年12月12日16時許，丑○○將
    此3 次所竊晶體搬運至其所有之車號XV-4428 號自用小客車
    內，並載運返家途中，在高雄市○○區○○路769 巷7 號前
    為警攔查，並當場扣得次級晶體89,447片，丑○○見犯行為
    警發覺，乃於同日指示不知情之配偶辛○○撥打0000000000
    號行動電話與子○○聯繫，將家中所留存其於附表編號1至
    43所示時間竊得並以塑膠桶藏放之次級晶體（合計數量為38
    4,077 片）交給子○○，恰子○○人在臺北，即指示不知情
    之黃勝利（所涉竊盜罪嫌業經檢察官為不起訴處分）至丑○○位於高雄市○○區○○路886 巷45號8 樓住處樓下取走上
    開裝於桶內之次級晶體，是員警於同日23時10分許前往上址
    搜索，乃無所獲，惟仍經辛○○告知，而知悉在員警前來住
    處搜索之前，丑○○已指示辛○○聯繫子○○將次級晶體拿
    走等情節，而合理懷疑丑○○與子○○共同犯案，丑○○見
    事跡已敗露，乃於96年12月14日17時40分許，將上開384,07
    7 片次級晶體交付警方，始循線查悉全情。
二、案經恩智浦公司訴由高雄市政府警察局楠梓分局報告臺灣高
    雄地方法院檢察署檢察官偵查起訴。
    理  由
壹、證據能力部分：
一、查證人即共同被告丑○○於檢察官偵查中經具結而為之陳述
    ，固均係被告以外之人於審判外所為之言詞陳述，然其證言
    ，已經檢察官諭知證人有具結之義務及偽證之處罰並命朗讀
    結文具結擔保其證言之真實性，又查無違法取證之瑕疵存在
    ，應無顯不可信之情形，依刑事訴訟法第159 條之1 第2項
    之規定，自均得為證據。
二、被告丑○○警詢陳述，對證明被告子○○之犯罪事實，有證
    據能力：
（一）按被告以外之人，於審判外之言詞或書面陳述，除法律有
      規定者外，不得作為證據；又被告以外之人（包括證人、
      鑑定人、告訴人、被害人及共同被告等）於檢察事務官、
      司法警察官或司法警察調查中所為之陳述，與審判中不符
      時，其先前之陳述具有較可信之特別情況，且為證明犯罪
      事實存否所必要者，得為證據，刑事訴訟法第159 條第1
      項、第159 條之2 分別定有明文。
（二）證人即共同被告丑○○於警詢時之陳述，對證明被告子○○部分之犯罪事實而言，屬被告以外之人於審判外之陳述
      ，被告子○○及其辯護人雖主張該等陳述無證據能力，然
      證人丑○○就本案之經過，於本院審理中證稱並未曾將所
      竊次級晶體交付被告子○○，被告子○○並不知情等情（
      卷第214 、218 頁），與其於警詢時明確陳稱：是被告子
      ○○向伊表示恩智浦公司內之晶體有價值，要伊自公司竊
      取出來交付給他，所竊取之晶片都是要交給被告子○○，
      除了為警查扣之次級晶體外，另已交付其他晶片約200 多
      片（含膠膜之廢棄晶片約8 片）與被告子○○等情（警一
      卷第5 、4 、8 、18、19頁）顯然不符。本院審酌被告丑
      ○○於製作警詢筆錄之時，被告子○○並未在場，其直接
      面對警員所為陳述較為坦然，而無顧忌，相較於本院審理
      中歷時更久，有充分時間考量利弊得失，其警詢陳述應與
      事實較相近，均具有較可信之特別情況。且其證言內容涉
      及被告子○○是否參與本案犯行，而有參酌之必要性，參
      諸前揭說明，應認證人丑○○於警詢時之證述，具有證據
      能力。
（三）證人辛○○警詢陳述，無證據能力：
      按被告以外之人於審判外之言詞或書面陳述，除法律有規
      定者外，不得作為證據，刑事訴訟法第159 條定有明文。
      查被告子○○及辯護人主張證人辛○○於警詢陳述為審判
      外之陳述，並無證據能力，且核其上開警詢筆錄所陳內容
      與審判中之陳述大致相符，並無特別可信之情況，亦不符
      刑事訴訟法第159 條之2有 關傳聞例外之規定，故不得作
      為認定本案犯罪事實有無之證據，應無證據能力。
（四）按被告以外之人於審判外之言詞或書面陳述，除法律有規
      定者外，不得作為證據，刑事訴訟法第159 條固定有明文
      ，惟被告以外之人於審判外之陳述，雖不符同法第159 條
      之1 至之4 規定，而經當事人於審判程序同意作為證據，
      法院審酌該言詞陳述或書面陳述作成時之情況，認為適當
      者，亦得為證據，此亦據同法第159 條之5 第1 項規定甚
      明。本件所引用之其餘證據（詳如後述），其中屬於傳聞
      證據者，因被告等其等辯護人、檢察官均同意引為證據，
      本院復審酌該等言詞陳述及書面陳述，並無非法取得之不
      適當情形，其作成之外部情況並無不當，復有參酌以認定
      被告等是否成立犯罪之必要性，參諸前揭說明，本院自得
      逕採為認定事實之依據。
貳、實體部分：
一、訊據被告丑○○於審理時固坦認分別於附表編號1 至46所示
    時間，進入恩智浦公司之2-3 級次級品處理區竊取恩智浦公
    司所有之次級晶體，其中於附表編號44至46所示3 次竊得之
    次級晶體數量為89,447片等情，惟矢口否認與被告子○○共
    犯上開竊盜行為，並辯稱：伊想明瞭2-3 級次級品處理區所
    放置之上開次級晶體是否有剩餘價值，所以才去竊取，警詢
    當時，伊心想子○○曾擔任警友會成員，應該可以幫忙，所
    以才向警察表示子○○有參與此事，但實際上子○○並未參
    與，伊亦未曾將本案次級晶體交付子○○，伊所竊之次級晶
    體已全數交與警方云云（易卷第216 、300 頁）。被告子○○則矢口否認有何共同竊盜之犯行，辯稱：96年12月12日查
    獲當日，丑○○有表示丑○○有2 個桶子的東西要寄放在伊
    那裡，因伊在北部，所以伊才通知黃勝利過去看看情況，當
    日晚上，丑○○又打電話來，表示因伊與楠梓分局警察人員
    較為熟悉，希望本案可以代為詢問一下情況，之後伊知道丑
    ○○涉及竊盜案件之後，就趕快通知黃勝利將上開2 個桶子
    的東西還給丑○○，因為伊與丑○○犯行完全無關云云（易
    卷第303 頁）。經查：
（一）被告丑○○受僱於址設高雄市楠梓區加工出口區○○路10
      號之恩智浦公司擔任技術督導工作，於附表編號44至46所
      示時間，分別基於意圖為自己不法之所有，趁無人注意之
      際，進入恩智浦公司2-3 級次級品處理區，徒手竊取恩智
      浦公司所有之次級晶體得逞，共計竊得次級晶體89,447片
      ，嗣於96年12月12日16時許，丑○○將此3 次所竊晶體搬
      運至其所有之車號XV-4428 號自用小客車內，並載運返家
      途中，在高雄市○○區○○路769 巷7 號對面為警攔查，
      並當場扣得上開次級晶體89,447片等情，業據被告丑○○
      於本院審理時坦承不諱（易卷第240 、241 頁），並據證
      人庚○○於本院審理中證稱清點上開經查扣之次級晶體數
      量之過程等情明確（易卷第93頁），並有高雄市政府警察
      局96年12月12日搜索扣押筆錄、扣押物品目錄表、贓物認
      領保管單各1 份（警一卷第229 至231 、234 頁）、恩智
      浦公司96年12月8 日、96年12月11日、96年12月12日監視
      錄影內容擷取畫面共計5 幀（警一卷第224 至228 頁）在
      卷可憑，則被告丑○○確有此部分所指3 次竊盜犯行，已
      堪認定。
（二）被告丑○○除上開3 次犯行外，前另各基於為自己不法所
      有之意圖，於附表編號1 至43所示時間，以上開相同手法
      ，進入恩智浦公司2-3 級次級品處理區，徒手竊取恩智浦
      公司所有之次級晶體43次得逞；又被告丑○○於96年12月
      14日所交付至高雄市政府警察局楠梓分局之次級晶體合計
      384,077 片，係於上開43次所竊取等情，亦據被告丑○○
      於警詢及本院審理時自承無訛（警一卷第15至34頁；易卷
      第241 至243 頁），並有卷附高雄市政府警察局96年12月
      14日搜索扣押筆錄、扣押物品目錄表、98年7 月28日贓物
      認領保管單各1 份（警一卷第238 至240 ；易卷第260 頁
      ）、恩智浦公司監視錄影內容擷取畫面56幀（警一卷第16
      8 至223 頁）足稽，此部分事實亦堪認定。
（三）被告丑○○雖於本院審理中辯稱：伊上開43次竊取之次級
      晶體業已全數放在桶子裡，並於96年12月14日交至警局，
      並未將所竊次級晶體交給子○○，亦未與子○○共同犯案
      云云。然被告丑○○前於96年12月13日警詢時，業已供稱
      ：確有將所竊次級晶體交付給被告子○○（警一卷第4 、
      8 頁）；又於97年2 月1 日警詢時自承：除了扣案之次級
      晶體外，尚有交付其他晶片與被告子○○，交付給被告子
      ○○之晶片約200 多片（含膠膜之晶體約8 片），大多數
      晶片已交付給警方等語（警一卷第18、19頁）；復於偵查
      中以證人身分證稱：竊得次級晶體後，先把藍膠與次級晶
      體分離，將次級晶體交付子○○，有時是未將次級晶體與
      藍膠分離即直接交給被告子○○等語（偵卷第6 頁）；更
      於本院審理時曾坦認確有交付被告子○○200 片次級晶體
      一情在卷（易卷第243 頁），互核其此部分所供前均屬一
      致。被告丑○○嗣雖於偵查中及本院最後審理中雖否認所
      將竊得之物交付他人等情節（偵卷第34頁；易卷第30 0頁
      ），惟參以被告丑○○於警詢之初，因事發突然，無暇深
      思此間利害關係及法律適用，而未及設詞，其此部分供詞
      本較可採信；又衡以被告丑○○自承：與子○○為朋友關
      係，且交情甚好，彼此間並無恩怨等語（易卷第218 頁）
      、被告子○○亦供承與被告丑○○相識10年，並無仇恨與
      財務糾紛（警一卷第36頁），被告丑○○當無故意設詞任
      指被告子○○涉案其中之理。況本件被告丑○○為警察查
      獲後，第一時間旋指示不知情之配偶辛○○聯繫被告子○○前來將家中所餘次級晶體384,077 片取走一情，更據被
      告丑○○、子○○於警詢、偵查及審理中均坦認無訛（警
      一卷第38頁；偵卷第13、34、40頁），且據證人黃勝利於
      警詢、證人辛○○於本院審理中分別證述明確（警一卷第
      40至42頁、易卷第105 、107 、108 、110） ，恰與被告
      丑○○前開供稱所竊次級晶體是要交給被告子○○，之前
      已交付200 片等情節相合，均益證被告丑○○供稱有交付
      200 片次級晶體給被告子○○等情，應屬真實，被告丑○○嗣改口陳稱並未交付被告子○○任何次級晶體云云，顯
      為事後迴護被告子○○之詞，應無足採，是被告丑○○於
      附表編號1 至43所示時間，於恩智浦公司之2-3 級次級品
      處理區內徒手竊取之次級晶體數量，自應包括被告丑○○
      業已於本案查獲前交付給被告子○○之200 片次級晶體至
      明。綜上（二）、（三）所述，被告丑○○於附表編號1
      至43所示時間，各基於意圖為自己不法之所有，竊取恩智
      浦公司所有之次級晶體達43次，合計384,277 片（384,07
      7+200=384,277） 等情，亦堪認定。
（四）被告丑○○、子○○雖均否認：被告子○○就被告丑○○
      上開犯行有事前知悉並共同犯案等情，然查：
    1.被告丑○○雖於本院審理中證稱：被告子○○並未叫其前
      往恩智浦公司竊取次級晶體等語（易卷第216 頁）。然被
      告丑○○前於警詢時，業已供承：有與被告子○○討論公
      司之次級晶體是否有價值，是被告子○○向伊表示恩智浦
      公司內之欲廢棄之晶體有價值，要伊自公司竊取出來交付
      給他，所竊取之晶片都是要交給被告子○○，知道子○○
      將晶體拿去大陸等語明確（警一卷第5 、15頁），已與其
      上開審理中所證情節不同。而被告丑○○與被告子○○既
      為友人，應無故意構陷被告子○○之理，且於警詢之初，
      事發突然，當無暇衡量利弊得失，其警詢所供本較接近真
      實，已如前述，且被告丑○○於犯案後，曾將所竊得之次
      級晶體其中200 片交付被告子○○，於為警查獲後，更於
      第一時間即將家中所餘384,077 片次級晶體交付被告子○○，恰與其上開所供依被告子○○指示竊取次級晶體，並
      交付被告子○○處理等情相互呼應，顯見被告丑○○此部
      分於警詢之供詞，應屬真實。
    2.被告子○○雖辯稱：96年12月12日當日，被告丑○○為警
      查獲後，因為知道伊為警友會成員，與警察熟識，所以有
      撥打電話給伊，要伊幫忙處理此事，之後證人辛○○打電
      話來說丑○○要寄放2 個桶子，伊人剛好在臺北，所以叫
      黃勝利過去拿云云（易卷第219 頁）。被告丑○○雖亦於
      本院審理中證稱：為警查獲當時，因被告子○○為警友會
      成員，伊心想被告子○○就本案可代為向警方溝通，始於
      警詢時故意陳述被告子○○為共犯，叫伊竊取次級晶體等
      情，希望拉被告子○○一起分擔責任，以免牽連其配偶辛○○云云（易卷第216 、217 頁）。然以被告丑○○於96
      年12月12日為警查獲後，同日第一時間即與被告子○○聯
      絡要疏通此案及委由辛○○電話通知寄放裝有次級晶體之
      桶子，則被告子○○嗣於97年1 月30日警詢時，針對警方
      詢問是否參與本案時，理應可將上述其為警友會會員及被
      告丑○○與其聯繫等緣由據實向警方告知，何以就此隻字
      未提？甚且於97年9 月1 日檢察官偵訊時，亦未向檢察官
      告知原委，以自清並未涉案，被告丑○○前於偵查中既已
      否認被告子○○與其有犯意聯絡，然就何以亦未能即時向
      檢察官說明上揭指證被告子○○之理由？反而遲至本院審
      理中，被告丑○○、子○○始突然為此一致之抗辯？顯有
      事後杜撰情詞以卸責之情，均尚無足採。
    3.況被告丑○○為警查獲後，旋經警以竊盜現行犯為由加以
      逮捕並告知所涉嫌之罪名，有卷附逮捕通知書、權利告知
      書各1 紙可憑（警二卷第51、52頁），被告丑○○於斯時
      應知悉事態嚴重，為免他次犯行亦遭警發覺，被告丑○○
      通知辛○○將家中其餘次級晶體丟棄、銷毀，本較通知被
      告子○○前來領取更為迅速、便捷，焉有捨此不為反而通
      知辛○○將贓物交付被告子○○之理？又被告丑○○果非
      確知被告子○○為本案共犯而將致力保全共同犯罪之成果
      ，被告丑○○焉敢將其涉案之重要證據任意交付他人？再
      被告子○○於接獲辛○○電話通知表示丑○○要寄放2 個
      桶子之際，即表示要請黃勝利前往拿取，並未加以詢問寄
      放之物品為何及其寄放之緣由，業據證人辛○○於本院審
      理時結證屬實（易卷第111 、112 頁），而依證人陳曉蘭
      於接獲被告丑○○表示要交付桶子時，尚且需經丑○○告
      知係置於家中和室之桶子，始能特定欲交付之物品，亦有
      證人辛○○於審理中之證詞可憑（易卷第107 、108 頁）
      ，且一般人於突遭詢問是否可代為寄放物品時，往往會先
      探詢寄放物品之種類、內容並評估是否適宜後始應允之，
      被告子○○何以就此無須加以事先詢問、了解即派人處理
      ？均益見被告子○○自始知悉被告丑○○上開犯行，且有
      負責共謀犯罪之情已明。
（五）又被告丑○○雖辯稱伊拿取上開物品僅是好奇研究云云，
      惟果如此，被告丑○○僅需竊取1 次即可取得可供研究之
      樣本，實無為46次竊盜犯行之必要。次查，本案次級晶體
      其內並無任何貴金屬，無法自其中提煉貴金屬一節，亦據
      證人即恩智浦公司PRE-ASSEMBLY生產線主管癸○○、財務
      長乙○○、PRE-ASSEMBLY生產經理己○○分別於本院審理
      中結證屬實（易卷第65、66、81頁），顯無可能於收集後
      提煉貴金屬。再依證人乙○○於本院審理中證稱：本案次
      級晶體仍具有晶體之功能，僅是功能較差（易卷第63 頁
      ）、證人即恩智浦公司封裝廠廠長戊○○亦於本院審理中
      證稱：本案被竊之次級晶體係因不符合公司之固定規格而
      遭淘汰，晶體具備多種功能，只要其1 種功能無法符合公
      司要求，就是次級品，恩智浦公司雖不會將之出售，但如
      拿去使用，其他功能仍可正常運作等語（易卷第95頁）；
      證人癸○○亦於本院審理時證稱：本案次級晶體因仍有部
      分功能可以運作，確遭有心人士取得後，在市面上販售流
      通，恩智浦公司亦在市場上查獲該等次級晶體，該等次級
      晶體不可能收集後用來提煉矽晶棒，因為不符成本效益，
      在大陸地區目前亦未有此一技術等語（易卷第51、102 頁
      ），暨參佐恩智浦公司確自大陸地區查獲本案次級晶體流
      通於市面，有恩智浦公司抄襲侵權調查案客訴調查報告
      、FM-RADIO市場非法仿冒品與鍾案被竊產品之關係鑑定報
      告各1 份在卷為憑（易卷第132 至134 、266 至271 頁）
      ，已可認被告丑○○、子○○共同竊取本案次級晶體之目
      的，應係銷售至大陸地區牟利甚明，被告丑○○前於警詢
      中辯稱竊取次級晶體交給被告子○○拿至大陸地區提煉矽
      晶棒等情，應無可採。至上開FM-RADIO市場非法仿冒品與
      鍾案被竊產品之關係鑑定報告雖顯示所查到之次級晶體，
      其中有3 片次級晶體分別係於96年10月25日23時56分、96
      年10月26日15時3 分、96年11月5 日3 時48分生產完成，
      而在附表所示犯罪時間點之內，惟本件尚無法確認於附表
      所示時間點前1 日所生產之恩智浦公司次級晶體均為被告
      丑○○所竊走（詳如後述），自亦無法據以認定上開所查
      得流通於市面之次級晶體即被告丑○○所竊取並交付被告
      子○○之次級晶體，亦附此敘明。
（六）綜上，被告丑○○、子○○分別基於意圖為自己不法所有
      之犯意聯絡，於附表編號1 至43所示時間，推由被告丑○○進入竊取恩智浦公司之2-3 級次級品處理區，徒手竊取
      次級晶體共43次，共計竊得本案次級晶體384,277 片，另
      於附表編號44至46所示時間，竊取恩智浦公司所有之次級
      晶體共計89,447片，並由被告丑○○交付與被告子○○，
      以伺機於市場上銷售牟利等情，均堪認定。被告丑○○、
      子○○46次共同竊盜犯行明確，應予依法論科。
二、按共同正犯，係共同實施犯罪行為之人，在共同意思範圍內
    ，各自分擔犯罪行為之一部，相互利用他人之行為，以達其
    犯罪之目的，其成立不以全體均參與實施犯罪構成要件之行
    為為要件；參與犯罪構成要件之行為者，固為共同正犯；以
    自己共同犯罪之意思，參與犯罪構成要件以外之行為，或以
    自己共同犯罪之意思，事前同謀，而由其中一部分人實行犯
    罪之行為者，亦均應認為共同正犯，使之對於全部行為所發
    生之結果，負其責任，被告子○○雖未實際為竊取次級晶體
    之行為，然其既指示被告丑○○前往竊取，並負責事後相關
    銷售變現事宜，自係以自己犯罪之意思而參與，應就被告丑
    ○○所為共負正犯之刑責，與教唆犯僅係教唆他人犯罪，未
    自己參與犯罪者不同。是核被告丑○○、子○○所為，均係
    犯刑法第320 條第1 項之竊盜罪。公訴意旨誤認被告子○○
    僅為竊盜罪之教唆犯，容有誤會，惟其基本社會事實同一，
    本院自得變更法條予以審理。被告丑○○、子○○就上開46
    次犯行，均有犯意聯絡及行為分擔，均為共同正犯。被告丑
    ○○、子○○所犯上開46罪，犯意各別，罪名不同，各應分
    論併罰之。爰審酌被告2 人正值壯年，然均不思以正當方式
    獲取財物，反而共同竊取他人財產，所為實屬不該，復考量
    被告丑○○犯後僅坦認自己部分之犯行，然仍飾詞迴護共犯
    ，態度不佳，被告子○○則矢口否認犯行，態度惡劣，併審
    酌其等所竊物品價值、犯罪之動機、目的、手段、分工暨所
    竊財物多數均已發還恩智浦公司，本件尚無證據顯示未查獲
    之200 片次級晶體已經流通市面等一切情狀，分別量處如主
    文所示之刑，併參酌其等犯罪情節，就所宣告未逾有期徒刑
    陸月之各罪，均各諭知如主文所示易科罰金之折算標準，並
    各定其應執行之刑及參酌司法院大法官釋字第662 號解釋意
    旨，諭知如主文所示易科罰金之折算標準，以示懲儆。
三、不另為無罪諭知部分：
（一）公訴意旨另認被告丑○○、子○○除上開經論罪科刑部分
      外，尚有於附表所示時間，竊取其他次級晶體，合計共計
      2,649,916 片（即起訴書附表所載總額3,123,640-384,00
      0-000-00,447＝2,649,916） ，因認被告丑○○此部分所
      為，亦涉犯刑法第320 條第1 項竊盜罪嫌及被告子○○所
      為涉犯刑法第29條、第320 條第1 項之教唆竊盜罪嫌云云
      。
（二）按被告未經審判證明有罪確定前，推定其為無罪；犯罪事
      實，應依證據認定之，無證據不得認定犯罪事實。又不能
      證明被告犯罪或其行為不罰者，應諭知無罪之判決，刑事
      訴訟法第154 條、第301 條第1 項分別定有明文。次按事
      實之認定，應憑證據，如未能發現相當證據，或證據不足
      以證明，自不能以推測或擬制之方法，為裁判基礎；且認
      定不利於被告之事實須依積極證據，苟積極證據不足為不
      利於被告事實之認定時，即應為有利於被告之認定；另認
      定犯罪事實所憑之證據，雖不以直接證據為限，間接證據
      亦包括在內，然而無論直接證據或間接證據，其為訴訟上
      之證明，須於通常一般之人均不致有所懷疑，而得確信其
      為真實之程度者，始得據為有罪之認定，倘其證明尚未達
      到此一程度，而有合理之懷疑存在而無從使事實審法院得
      有罪之確信時，即應由法院為諭知被告無罪之判決（最高
      法院40年臺上字第86號、30年臺上字第816 號、76年臺上
      字第4986號分別著有判例參照）。
（三）公訴意旨認被告2 人涉犯上開罪嫌，無非以：被告丑○○
      於警詢、偵查中之供述、告訴人恩智浦公司之指訴、證人
      即恩智浦公司員工癸○○、乙○○、己○○、丙○、庚○○、戊○○、壬○○警詢之陳述及卷附丑○○進出次級品
      處理區紀錄及損失次級品數量及金額（下稱損失次級品數
      量表）等文件為其論據。訊據被告丑○○、子○○均堅決
      否認有何此部分犯行，並辯稱：被告丑○○雖有拿取恩智
      浦公司之次級晶體，但並未將恩智浦公司前1 日生產所淘
      汰之全部次級晶體取走等語（院卷第13、214 頁）。經查
      ：
    1.證人即恩智浦公司員工癸○○、乙○○、丙○、庚○○
      、戊○○、壬○○等人雖分別警詢時陳稱被告丑○○有竊
      走如上開損失次級品數量表所示之恩智浦公司於前1 日所
      生產並淘汰之次級晶體等情（警一卷第44至167 頁），惟
      上開損失次級品數量表係證人己○○參照恩智浦公司之電
      腦報表所製作，證人癸○○、乙○○、丙○、庚○○、戊○○、壬○○等人均未實際調取、檢視恩智浦公司內部相
      關晶體、晶圓之生產紀錄，亦未曾核對上開損失次級品數
      量表與恩智浦公司報表記載是否相符，僅在損失次級品數
      量表製成後，事後檢查數據是否合理，係因本件案發後其
      等奉命組成專案小組，才前往製作警詢筆錄，警詢時亦僅
      是依照損失次級品數量表之記載回答等情，均據其等於本
      院審理中結證明確（易卷第59至61、68、69、86、87、92
      、93、97、98、101 頁），則證人癸○○、乙○○、丙○
      、庚○○、戊○○、壬○○既未實際檢視、核對恩智浦公
      司之生產紀錄報表，即難逕以其等上開警詢所陳，推認損
      失次級品數量表之記載即為恩智浦公司於被告丑○○各次
      犯行之前1 日所生產之次級晶體總額。再證人己○○雖於
      本院審理中證稱：確有親自核對恩智浦公司內部相關生產
      紀錄、報表而製作上開損失次級品數量表，其製作係參考
      公司MIS 系統內所載被告丑○○於附表所示犯案持間之前
      1 日所生產之晶體總額，乘以成品之不良率6.5%所得，而
      該不良率之依據，係參照96年8 月29日至96年12月21日之
      該產品製程平均良率為93.5% 而得出等語（易卷第72、77
      頁），惟證人己○○亦證稱生產本案此種次級晶體之PA生
      產線，因每批產品差異，每天生產之晶圓良率可能相同、
      可能不同，損失次級品數量表以平均不良率6.5%計算各該
      竊案日期前1 日所生產次級晶體與總量之比率，可能與實
      際不良率相同，也可能不同，6.5%是平均值（易卷第77頁
      ），則恩智浦公司生產本案次級晶體，於各日所稱生產之
      不良率既與平均良率未竟相同，上開損失次級品數量表依
      此段時間之平均不良率推認被竊日前1 日所稱生產之次級
      晶體數量，與實際生產數量是否相符，即有疑義，自不能
      據以為不利被告丑○○、子○○之認定。
    2.又次級晶體於生產線產出後，雖經以鐵箱上鎖後，由生產
      區之清潔人員清運至2-3 級次級品處理區，且該鐵箱鎖之
      鑰匙由清潔人員、領班壬○○保管，固據證人癸○○、己○○於本院審理中結證屬實（易卷第51、71頁）。惟證人
      壬○○業於本院審理中證稱：上開次級晶體於運送至2-3
      級次級品處理區前，先由其會同清潔人員「秀珠」開啟鐵
      箱後取出，並由「秀珠」統一收起來後再運送至2-3 級次
      級品處理區，「秀珠」將次級晶體取走後之情形，其就不
      清楚，其並未陪同「秀珠」運送次級晶體至2-3 級次級品
      處理區等情明確（易卷第100 頁），則次級晶體於送進2-
      3 級次級品處理區前，收集次級晶體之鐵箱既已開啟，且
      此一由生產區至2-3 級次級品處理區之過程亦未有派有專
      員監督，佐以上開次級晶體之體積甚小、重量輕微，實已
      難確保運送過程中毫無任何遺失、掉落或其他人為因素而
      致數量誤差之可能。
    3.甚且，就恩智浦公司最後處理次級晶體之流程，依證人即
      恩智浦公司清潔領班丁○○於本院審理時證稱：恩智浦公
      司每日應產出並送入2-3 級次級品處理區內之各種藍膠晶
      體、晶圓數量並不固定，每日均交由美加金屬股份有限公
      司（下稱美加公司）加以回收處理，回收時雖會有紀錄報
      表，此種於生產過程中經淘汰之藍膠上的次級晶體，恩智
      浦公司將之分為有價及無價兩種，有價之藍膠產品是美加
      公司取走後，尚需另行支付恩智浦公司一筆金錢，所以有
      價之藍膠產品（即藍膠上之次級晶體）需先經磅秤重量並
      紀錄於報表上才交付美加公司，無價者雖需要磅秤，但並
      不紀錄於報表上，就直接交付美加公司收走，被告丑○○
      被查獲之前，藍膠上的次級晶體於交付美加公司前，並未
      當場於恩智浦公司廠區內進行輾碎之動作，而是直接交由
      美加公司帶走等語（易卷第197 、203 頁），參照上開所
      述本案次級晶體並未含有貴金屬可供回收，可認應屬證人
      丁○○所證之無價藍膠產品，即無紀錄顯示回收時之重量
      、數量為何。恩智浦公司更已自承所有2-3 級次級品處理
      區待檢測及銷毀之物件並無區隔、統計各物件數量之程序
      ，本案次級晶體於交付美加公司回收時，亦未特別針對此
      一產品個別製作紀錄其銷毀之晶體數量，有恩智浦公司98
      年7 月14日陳報狀可憑（易卷第184 、185 頁），更無從
      確認各被竊日前1 日所產出之同種次級晶體，於產出後經
      經銷毀之數量，或有無全數遭人取走致無從銷毀情形，自
      難據以推認被告丑○○於附表所示時間均將前1 日所產出
      之次級晶體全數取走。況被告丑○○於96年12月12日被查
      獲前，次級晶體僅是交由美加公司帶走，並未當場於恩智
      浦公司內進行銷毀輾碎，則更無從確保除美加公司人員將
      次級晶體取走後之處理流程中毫無何晶體外流之可能。
    4.則綜上所述，本件並無法特定附表所示竊盜日期前，恩智
      浦公司產出之次級晶體確實之數量，又無法排除次級晶體
      於製造、運送、回收之流程中因故減少之合理懷疑，公訴
      人所舉前開證據，尚不足使本院達於通常一般之人均不致
      有所懷疑，而得確信其為真實之程度，致使無從形成有罪
      之確信，則依罪證有疑利於被告之證據法則，即不得遽為
      不利被告2 人之認定。此外，復查無其他積極證據足資認
      定被告丑○○、子○○有何公訴人所指此部分之犯行，依
      法本應為被告無罪之諭知。惟公訴人既認此部分與前開論
      罪科刑之46次犯行間，各為單純一罪之關係，爰均不另為
      無罪之諭知。
據上論斷，應依刑事訴訟法第299 條第1 項前段、第300 條，刑
法第28條、第320 條第1 項、第41條第1 項前段、第51條第5 款
，刑法施行法第1條之1，判決如主文。
本案經檢察官甲○○到庭執行職務。
中    華    民    國    98    年    8   月     24     日
                    刑事第十五庭    法  官   黃苙荌
以上正本證明與原本無異。
如不服本判決應於收受送達後10日內向本院提出上訴書狀，並應
敘述具體理由；如未敘述上訴理由者，應於上訴期間屆滿後20日
內向本院補提理由書（均須按他造當事人之人數附繕本）「切勿
逕送上級法院」。
中    華    民    國    98    年    8   月     24     日
                                    書記官   廖佳玲
附表：
   ┌──┬─────────────┬─────────────┐
   │編號│時間                      │ 所竊次級晶體數量（片）   │
   ├──┼─────────────┼─────────────┤
   │ 1  │96年8月30日上午7時40分許  │各次竊取數量不詳，合計編號│
   ├──┼─────────────┤1至編號43所示43次犯行，共 │
   │ 2  │96年8月31日15時43分許     │竊取次級晶體384,277片。   │
   ├──┼─────────────┤                          │
   │ 3  │96年9月1日13時53分許      │                          │
   ├──┼─────────────┤                          │
   │ 4  │96年9月5日15時46分許      │                          │
   ├──┼─────────────┤                          │
   │ 5  │96年9月18日上午7時41分許  │                          │
   ├──┼─────────────┤                          │
   │ 6  │96年9月21日上午7時34分許  │                          │
   ├──┼─────────────┤                          │
   │ 7  │96年9月24日16時6分許      │                          │
   ├──┼─────────────┤                          │
   │ 8  │96年9月28日15時18分許     │                          │
   ├──┼─────────────┤                          │
   │ 9  │96年9月29日上午7時42分許  │                          │
   ├──┼─────────────┤                          │
   │ 10 │96年10月1日14時17分許     │                          │
   ├──┼─────────────┤                          │
   │ 11 │96年10月2日上午7時36分許  │                          │
   ├──┼─────────────┤                          │
   │ 12 │96年10月5日15時29分許     │                          │
   ├──┼─────────────┤                          │
   │ 13 │96年10月10日上午7時52分許 │                          │
   ├──┼─────────────┤                          │
   │ 14 │96年10月12日15時24分許    │                          │
   ├──┼─────────────┤                          │
   │ 15 │96年10月22日15時26分許    │                          │
   ├──┼─────────────┤                          │
   │ 16 │96年10月25日15時34分許    │                          │
   ├──┼─────────────┤                          │
   │ 17 │96年10月29日15時20分許    │                          │
   ├──┼─────────────┤                          │
   │ 18 │96年10月31日13時17分許    │                          │
   ├──┼─────────────┤                          │
   │ 19 │96年11月1日中午12時50分許 │                          │
   ├──┼─────────────┤                          │
   │ 20 │96年11月5日14時16分許     │                          │
   ├──┼─────────────┤                          │
   │ 21 │96年11月6日15時38分許     │                          │
   ├──┼─────────────┤                          │
   │ 22 │96年11月8日上午7時37分許  │                          │
   ├──┼─────────────┤                          │
   │ 23 │96年11月9日13時31分許     │                          │
   ├──┼─────────────┤                          │
   │ 24 │96年11月10日15時25分許    │                          │
   ├──┼─────────────┤                          │
   │ 25 │96年11月12日15時24分許    │                          │
   ├──┼─────────────┤                          │
   │ 26 │96年11月13日上午7時2分許  │                          │
   ├──┼─────────────┤                          │
   │ 27 │96年11月15日14時25分許    │                          │
   ├──┼─────────────┤                          │
   │ 28 │96年11月17日15時24分許    │                          │
   ├──┼─────────────┤                          │
   │ 29 │96年11月19日15時24分許    │                          │
   ├──┼─────────────┤                          │
   │ 30 │96年11月20日15時29分許    │                          │
   ├──┼─────────────┤                          │
   │ 31 │96年11月21日15時42分許    │                          │
   ├──┼─────────────┤                          │
   │ 32 │96年11月22日15時44分許    │                          │
   ├──┼─────────────┤                          │
   │ 33 │96年11月23日15時37分許    │                          │
   ├──┼─────────────┤                          │
   │ 34 │96年11月24日15時19分許    │                          │
   ├──┼─────────────┤                          │
   │ 35 │96年11月26日15時29分許    │                          │
   ├──┼─────────────┤                          │
   │ 36 │96年11月27日15時56分許    │                          │
   ├──┼─────────────┤                          │
   │ 37 │96年11月28日15時28分許    │                          │
   ├──┼─────────────┤                          │
   │ 38 │96年11月30日14時47分許    │                          │
   ├──┼─────────────┤                          │
   │ 39 │96年12月1日15時22分許     │                          │
   ├──┼─────────────┤                          │
   │ 40 │96年12月3日15時17分許     │                          │
   ├──┼─────────────┤                          │
   │ 41 │96年12月5日15時18分許     │                          │
   ├──┼─────────────┤                          │
   │ 42 │96年12月6日15時23分許     │                          │
   ├──┼─────────────┤                          │
   │ 43 │96年12月7日15時21分許     │                          │
   ├──┼─────────────┼─────────────┤
   │ 44 │96年12月8日15時34分許     │各次竊取數量不詳，合計編號│
   ├──┼─────────────┤1至 編號43所示43次犯行，共│
   │ 45 │96年12月11日16時30分許    │竊取次級晶體89,447 片。   │
   ├──┼─────────────┤                          │
   │ 46 │96年12月12日15時33分許    │                          │
   │    │                          │                          │
   └──┴─────────────┴─────────────┘
附錄論罪科刑法條：
中華民國刑法第320條
意圖為自己或第三人不法之所有，而竊取他人之動產者，為竊盜
罪，處5 年以下有期徒刑、拘役或5 百元以下罰金。
意圖為自己或第三人不法之利益，而竊佔他人之不動產者，依前
項之規定處斷。
前二項之未遂犯罰之。


司法院資訊處製作；財團法人民間司法改革基金會備份。
